Minutes et répertoires du notaire Adrien AUMONT, 9 janvier 1671 - 20 avril 1701 (étude XVII)
Archives nationales
- Minutes de Adrien AUMONT, janvier 1671 - 20 avril 1701; MC/ET/XVII/341 - MC/ET/XVII/477
  - Minutes. 1690, novembre - 1690, décembre, novembre 1690 - décembre 1690; MC/ET/XVII/424
    - MECKLEMBOURG (Elisabeth-Angélique de MONTMORENCY, duchesse de) § Déclaration par Hilaire MAUJURE, à cause d'une rente appartenant à Elisabeth-Angélique de MONTMORENCY, duchesse de MECKLEMBOURG, 20 novembre 1690; MC/ET/XVII/424
      déclaration; Mecklembourg, Elisabeth-Angélique de Montmorency, duchesse de
  - Minutes. 1691, janvier - 1691, mars, janvier 1691 - mars 1691; MC/ET/XVII/425
    - BARRAILH (Henri de) abbé de Saint-Marcien d'Auxerre § Placard de ses positions de thèse en Sorbonne 'Pro tentativa'. (Couverture des actes de mars 1691), 23 décembre 1679; MC/ET/XVII/425
      Barrailh, Henri de
    - APOTHICAIRE § vente d'une charge d'apothicaire dans le régiment des gardes françaises par Antoine ROBIN à son fils., 3 février 1691; MC/ET/XVII/425
      acte de vente
    - ROBIN (Antoine) § vente d'une charge d'apothicaire dans le régiment des gardes françaises par Antoine ROBIN à son fils, 3 février 1691; MC/ET/XVII/425
      acte de vente; Robin, Antoine
    - Obligation par Nicolas de La Quieze, ordinaire de la musique du roi et Marguerite Cathard, sa femme, envers Bernard Cathard., 6 février 1691 - 16 février 1691; MC/ET/XVII/425
      obligation; musicien
  - Minutes. 1691, avril - 1691, juin, avril 1691 - juin 1691; MC/ET/XVII/426
  - Minutes. 1691, juillet - 1691, septembre, juillet 1691 - septembre 1691; MC/ET/XVII/427
  - Minutes. 1691, octobre - 1691, décembre, octobre 1691 - décembre 1691; MC/ET/XVII/428
  - Minutes. 1692, janvier - 1692, mars, janvier 1692 - mars 1692; MC/ET/XVII/429
  - Minutes. 1692, avril - 1692, mai, avril 1692 - mai 1692; MC/ET/XVII/430
  - Minutes. 1692, juin - 1692, juillet, juin 1692 - juillet 1692; MC/ET/XVII/431
    - Vente par Hugues Poiret, meunier, demeurant à Paris au faubourg Saint-Marcel, rue Gaultier-Regnault, paroisse Saint-Hippolyte, Marie Guerin, sa femme de lui autorisée, et Etienne Marchand, laboureur, demeurant à Gentilly, au nom et comme tuteur de Jean Houel fils mineur de défunt Jacques Houel et de Marie Bussy jadis sa femme, elle auparavant veuve d'Hugues Poiret, son mari en premières noces, père dudit Hugues Poiret comparant, d'un demi arpent de terre labourable en friche en une pièce sise au terroir de Gentilly, lieudit les terres à pot, à Claude Lasseré, marchand de terres à Poitiers, demeurant à Paris, rue de l'Oursine, paroisse Saint-Hippolyte. Cette vente fut faite moyennant la somme de quarante-cinq livres., 8 juin 1692; MC/ET/XVII/431
      Une expédition de cet acte est classée avec la minute.
      Acte à la suite du 17 août 1692:
      Quittance par laquelle lesdits Hugues Poiret, sa femme, et Etienne Marchand reconnaissent avoir reçu dudit Claude Lasseré la somme de 45 livres prévue pour la vente d'un demi arpent de terre à Gentilly.
      Acte analysé par le personnel du Minutier.
      Date de création de la notice: 2015
  - Minutes. 1692, août - 1692, septembre, août 1692 - septembre 1692; MC/ET/XVII/432
  - Minutes. 1692, octobre - 1692, décembre, octobre 1692 - décembre 1692; MC/ET/XVII/433
    - Vente par François Arouet, notaire au Châtelet, demeurant rue de la Calandre, de l'office de notaire au Châtelet dont il est pourvu, à Claude Le Roy, avocat en parlement, demeurant rue de la Montagne Sainte-Geneviève, moyennant 50000 l., dont 32000 l. pour l'office et 18000 l. pour les pratiques., 16 décembre 1692; MC/ET/XVII/433
      Notaires des XVIe-XVIIIe siècles (4153 actes), par Claire Béchu, Catherine Grodecki, Marie-Antoinette Fleury, Madeleine Jurgens, Marie-Françoise Limon-Bonnet, Pierre-Yves Louis, Xenia Pamfilova, Isabelle Pebay, v. 1950, 1986-1994 (fichier papier entièrement dématérialisé; voir contexte dans le Plan d’orientation général - Notaires de Paris, guides thématiques du Minutier).
      Date de création de la notice: 2004
      traité d'office; Calandre (rue de la); Montagne-Sainte-Geneviève (rue de la); Arouet, François; Le Roy, Claude; avocat au parlement (Ancien Régime); notaire
  - Minutes. 1693, janvier - 1693, février, janvier 1693 - février 1693; MC/ET/XVII/434
    - COISEVOX (Antoine) sculpteur des bâtiments du Roi § Contrat de mariage entre François FRANCIN, sculpteur des bâtiments du Roi, et Léonore COUSTOU, fille de François COUSTOU et de Claudine COISEVOX, soeur de -., 5 janvier 1693; MC/ET/XVII/434
      contrat de mariage; Coisevox, Antoine
    - Procuration portant le cachet en cire rouge de la Ville de Kirn., 13 janvier 1693; MC/ET/XVII/434
      Étrangers en France, Français à l'étranger et aux colonies, XVIe-XIXe siècle (env. 1.000 actes), par le personnel du Minutier,1950-2000 (fichier papier entièrement dématérialisé; voir contexte dans le Plan d’orientation général - Notaires de Paris, guides thématiques du Minutier).
      procuration
    - Procuration portant la signature de Conradt Thielens, prévôt de la Ville de Kirn., 13 janvier 1693; MC/ET/XVII/434
      procuration; Allemagne; Thielens, Conradt
    - CASSEGRAIN (Guillaume) sculpteur ordinaire des bâtiments du Roi § Constitution par. .. à Antoine COISEVOX, sculpteur des bâtiments du Roi, d'une rente de 50 livres., 25 février 1693; MC/ET/XVII/434
      constitution de rente; Cassegrain, Guillaume
    - COISEVOX (Antoine) sculpteur des bâtiments du Roi et recteur de l'Académie royale de peinture et de sculpture. § Constitution de 50 livres de rente par Guillaume CASSEGRAIN, sculpteur ordinaire des bâtiments du Roi, à. ..., 25 février 1693; MC/ET/XVII/434
      constitution de rente; Coisevox, Antoine
    - Marché entre Jean Boucault, charpentier à Belleville, Florentin Leguay, maître fondeur de cloches, rue de l'Arbalète, et Gilles-Edeline Ducoudray, maître fondeur de cloches, rue Saint-Jacques, pour monter en la tour de l'église Saint-Jean-en-Grève, cinq cloches moyennant 170 livres., 26 février 1693; MC/ET/XVII/434
      marché; Saint-Jacques (rue); Belleville (quartier); Arbalète (rue de l'); Saint-Jean-en-Grève (église); charpentier; fondeur
  - Minutes. 1693, mars - 1693, avril, mars 1693 - avril 1693; MC/ET/XVII/435
  - Minutes. 1693, mai - 1693, juin, mai 1693 - juin 1693; MC/ET/XVII/436
  - Minutes. 1693, juillet - 1693, septembre, juillet 1693 - septembre 1693; MC/ET/XVII/437
  - Minutes. 1693, octobre - 1693, décembre, octobre 1693 - décembre 1693; MC/ET/XVII/438
  - Minutes. 1694, janvier - 1694, avril, janvier 1694 - avril 1694; MC/ET/XVII/439
  - Minutes. 1694, mai - 1694, juillet, mai 1694 - juillet 1694; MC/ET/XVII/440
    - Procuration de Judith de La Garde, fille majeure, demeurant rue du Mûrier, paroisse Saint-Etienne-du-Mont, à Antoine Le Bel, bourgeois de Paris, demeurant même rue. Au verso, un acte imparfait, transport de rente daté du 29 avril 1694 (récupération du papier timbré), 20 mai 1694; MC/ET/XVII/440
      Actes signalés par le personnel du Minutier central des notaires de Paris
      Date de création de la notice: 2016 (Marie-Françoise Limon-Bonnet).
  - Minutes. 1694, août - 1694, octobre, août 1694 - octobre 1694; MC/ET/XVII/441
  - Minutes. 1694, novembre - 1694, décembre, novembre 1694 - décembre 1694; MC/ET/XVII/442
  - Minutes. 1695, janvier - 1695, mars, janvier 1695 - mars 1695; MC/ET/XVII/443
  - Minutes. 1695, avril - 1695, mai, avril 1695 - mai 1695; MC/ET/XVII/444
  - Minutes. 1695, juin - 1695, juillet, juin 1695 - juillet 1695; MC/ET/XVII/445
    - § Obligation par Sara Séraphin, bourgeois de Paris, demeurant rue Traversine, à Pierre Datelin de la somme de 400 livres reçue en prêt., 10 mai 1638; MC/ET/XVII/445
      Documents du Minutier central concernant l'histoire de la musique (1600-1650), par Madeleine Jurgens, tome II [études XI à XX, 1900 actes], Paris, Archives nationales, 1974, p. 516 (instrument de recherche imprimé dématérialisé, certaines notices sont plus détaillées dans la version intégrale accessible en ligne par la rubrique 'Autres instruments de recherche', voir contexte dans le Plan d’orientation général - Notaires de Paris, guides thématiques du Minutier).
      Documents du Minutier central concernant l'histoire de la musique (1600-1650), par Madeleine Jurgens, tome II, Paris, Archives nationales, 1974, 1092 p.
  - Minutes. 1695, août - 1695, septembre, août 1695 - septembre 1695; MC/ET/XVII/446
  - Minutes. 1695, octobre - 1695, décembre, octobre 1695 - décembre 1695; MC/ET/XVII/447
  - Minutes. 1696, janvier - 1696, mars, janvier 1696 - mars 1696; MC/ET/XVII/448; Document détérioré.
  - Minutes. 1696, avril - 1696, juin, avril 1696 - juin 1696; MC/ET/XVII/449
  - Minutes. 1696, juillet - 1696, septembre, juillet 1696 - septembre 1696; MC/ET/XVII/450
  - Minutes. 1696, octobre - 1696, décembre, octobre 1696 - décembre 1696; MC/ET/XVII/451
    - SAINT HYPPOLITE église § Inventaire de l'argenterie et ornements de. .., 16 octobre 1696; MC/ET/XVII/451
  - Minutes. 1697, janvier - 1697, mars, janvier 1697 - mars 1697; MC/ET/XVII/452
    - Bail d'héritage concernant Etienne Thomas, notaire au Châtelet., 13 janvier 1697; MC/ET/XVII/452
      Marie-Françoise Limon, Les notaires au Châtelet de Paris sous le règne de Louis XIV, Toulouse, Presses universitaires du Mirail, 1992 [223 actes] (voir contexte dans le Plan d’orientation général - Notaires de Paris, guides thématiques du Minutier).
      bail; Thomas, Etienne; notaire
  - Minutes. 1697, avril - 1697, juin, avril 1697 - juin 1697; MC/ET/XVII/453
    - SIGNATURES LOUIS Dauphin § au mariage de Jean HASSASSIN sr de Longroy concierge du Dauphin au château de Meudon avec Magdelaine ROBINOT fille d'Antoine ROBINOT juré mouleur de bois bourgeois de Paris et Magdelaine CRESPY son épouse, 22 avril 1697; MC/ET/XVII/453
      contrat de mariage
  - Minutes. 1697, juillet - 1697, août, juillet 1697 - août 1697; MC/ET/XVII/454
  - Minutes. 1697, septembre - 1697, octobre, septembre 1697 - octobre 1697; MC/ET/XVII/455
  - Minutes. 1697, novembre - 1697, décembre, novembre 1697 - décembre 1697; MC/ET/XVII/456
    - SAGE-FEMME (maîtresse), jurée, reçue à Saint-Côme et au Châtelet de Paris MILLOT (Hélène) § Apprentissage avec Hélène MILLOT, 20 novembre 1697; MC/ET/XVII/456
      contrat d'apprentissage; Millot, Hélène
    - SAGE-FEMME (apprentissage) § Apprentissage pour 3 ans ce Marie COQUICHARD chez Hélène MILLOT, maître jurée apprentissage SAGE-FEMME, reçue à Saint-Côme et au Châtelet de Paris., 20 novembre 1697; MC/ET/XVII/456
  - Minutes. 1698, janvier - 1698, février, janvier 1698 - février 1698; MC/ET/XVII/457
    - Contrat de mariage entre François Edouard Colbert, marquis de Maulevrier, et Marthe Henriette Froulay de Tesse., 9 janvier 1698; MC/RS//36
      MC/ET/XVII/457
      contrat de mariage; Maulévrier, François Edouard Colbert (1675?-1706, marquis de); Froulay de Tessé, Marthe Henriette (16..-1751)
  - Minutes. 1698, mars, mars 1698; MC/ET/XVII/458
    - Dépôt d'une transaction du 24 novembre 1695, entre lord Henry Stafford, pair d'Angleterre, logé rue du Bac, et Claude-Charlotte de Gramont, sa femme, assistée de Philbert, comte de Gramont, et d'Elisabeth d'Hamilton, ses père et mère, au sujet d'une pension de 1 000 livres que le dit lord s'engage à verser à sa femme, mais seulement sur ses biens situés en Angleterre. Si ses biens venaient à être confisqués, pour cause de religion ou autrement, ses biens meubles situés en France ne pourraient en aucune manière être hypothéqués, à cause de la dite pension., 13 mars 1698; MC/ET/XVII/458
      Documents du Minutier central concernant l'histoire littéraire (1650-1700) [2295 actes], par Madeleine Jurgens et Marie-Antoinette Fleury, Paris, Presses universitaires de France, 1960, p. 202 (instrument de recherche imprimé dématérialisé dont la version intégrale est accessible en ligne par la rubrique 'Autres instruments de recherche', voir contexte dans le Plan d’orientation général - Notaires de Paris, guides thématiques du Minutier).
      dépôt de pièces; Angleterre (Royaume-Uni); Bac (rue du); Gramont, Philibert de; Hamilton, Elisabeth d'; Stafford, Henry; Gramont, Claude Charlotte de
    - Procuration par Claude Ferrier, ordinaire de la musique du roi, place Maubert, paroisse Saint-Etienne-du-Mont, à Hélène Laurent, sa femme, pour recevoir toutes les sommes à eux dûes., 16 mars 1698; MC/ET/XVII/458
      procuration; Maubert (place); Saint-Etienne-du-Mont (paroisse); musicien
    - FER-FONTES-ACIERS-QUINCAILLERIE-MINERAIS de FER. (Droit de marques sur les) § Bail du Droit de marques sur les FER-FONTES-ACIERS-QUINCAILLERIE-MINERAIS de FER par François de SANIS à Jacques LALLEMANT (avec un état des forges et fourneaux dépendant du département de Dijon), 22 mars 1698; MC/ET/XVII/458
      bail
    - FORGES et FOURNEAUX dépendant du département de Dijon § Bail du droit de marques sur les fers, fontes, aciers, quincaillerie, minerai de fer par François de SANIS à Jacques LALLEMANT, avec un état des FORGES et FOURNEAUX, 22 mars 1698; MC/ET/XVII/458
  - Minutes. 1698, avril, avril 1698; MC/ET/XVII/459
  - Minutes. 1698, mai, mai 1698; MC/ET/XVII/460; Document détérioré.
  - Minutes. 1698, juin - 1698, juillet, juin 1698 - juillet 1698; MC/ET/XVII/461
    - CHIRURGIE (Professeur en anatomie et) Médecin ordinaire du Roi, de l'académie royale des Sciences et Professeur en anatomie et CHIRURGIE au Jardin des Plantes. DU VERNEY (Joseph) demeurant au Jardin du Roi, faubourg Saint-Victor § Transaction et bail par Joseph DU VERNEY, 11 juillet 1698 - 26 juillet 1698; MC/ET/XVII/461
      accord; bail; Du Verney, Joseph; enseignant; enseignant
    - DU VERNEY (Joseph) Médecin ordinaire du roi, de l'académie royale des sciences et Professeur en anatomie et Chirurgien au jardin des Plantes, demeurant au Jardin du Roi, faubourg Saint-Victor § Transaction par Joseph DU VERNEY; Bail par Joseph DU VERNEY, 11 juillet 1698 - 26 juillet 1698; MC/ET/XVII/461
      bail; accord; Du Verney, Joseph
    - JARDIN des PLANTES Médecin ordinaire du Roi de l'Académie Royale des Sciences, Professeur en anatomie et chirurgie au JARDIN des PLANTES DU VERNAY (Joseph) demeurant au JARDIN des PLANTES Faubourg Saint-Victor § Transaction et bail par Joseph DU VERNAY, 11 juillet 1698 - 26 juillet 1698; MC/ET/XVII/461
      bail; accord; Du Vernay, Joseph
    - MÉDECIN ordinaire du Roi de l'Académie Royale des Sciences, Professeur en Anatomie et Chirurgie au Jardin des Plantes.; DU VERNEY (Joseph) demeurant au Jardin du Roi, faubourg Saint-Victor § Transaction et bail par Joseph DU VERNEY, 11 juillet 1698 - 26 juillet 1698; MC/ET/XVII/461
    - PROFESSEUR en ANATOMIE et CHIRURGIE au Jardin des Plantes (Médecin ordinaire du Roi, de l'Académie royale des sciences et) DU VERNEY (Joseph) demeurant au Jardin du Roi, faubourg Saint-Victor § Transaction et bail par Joseph DU VERNEY, 11 juillet 1698 - 26 juillet 1698; MC/ET/XVII/461
  - Minutes. 1698, août - 1698, septembre, août 1698 - septembre 1698; MC/ET/XVII/462
    - POMPES FUNÈBRES § Mémoire de JOANNEAU, juré crieur, pour le convoi de Jean RAISSANT, avocat en Parlement, 2 août 1698; MC/ET/XVII/462
  - Minutes. 1698, octobre - 1698, décembre, octobre 1698 - décembre 1698; MC/ET/XVII/463
    - TAPISSIER BACORPS Josse § Mariage, 4 novembre 1648; MC/ET/XVII/463
    - FONDEUR et fabricateur d'instruments de mathématiques. LEMAIRE (Pierre) § Mariage de Pierre LEMAIRE, 19 octobre 1698; MC/ET/XVII/463
      contrat de mariage; Lemaire, Pierre
    - VIAY (Marguerite) fille de Louis VIAY, fabricateur d'instruments de mathématiques. § mariage de Pierre LEMAIRE, fondeur et fabricateur d'instruments de mathématiques, et de Marguerite VIAY, 19 octobre 1698; MC/ET/XVII/463
      contrat de mariage; Viay, Marguerite
    - VIAY (Louis) Fabricant d'instruments de mathématiques. § Mariage de Marguerite VIAY, fille de Louis VIAY, 19 octobre 1698; MC/ET/XVII/463
      contrat de mariage; Viay, Louis
    - LEMAIRE (Pierre) Fondeur et fabricant d'instruments de mathématiques § Mariage de Pierre LEMAIRE et de Marguerite VIAY, fille de Louis VIAY aussi 'fabricateur' d'instruments de mathématiques., 19 octobre 1698; MC/ET/XVII/463
    - MATHÉMATIQUES (Fabricateur d'instruments de) VIAY (Louis) § Mariage de la fille de Louis VIAY, 19 octobre 1698; MC/ET/XVII/463
      contrat de mariage; Mathématiques, Fabricateur d'instruments de; Viay, Louis
    - MATHÉMATIQUES (Fondeur et fabricateur d'instruments de) LEMAIRE (Pierre) § Mariage de Pierre LEMAIRE, 19 octobre 1698; MC/ET/XVII/463
      contrat de mariage; Mathématiques, Fondeur et fabricateur d'instruments de; Lemaire, Pierre
    - FAISEUR d'instruments de mathématiques VIAY (Louis) § Mariage de la fille de Louis VIAY, 19 octobre 1698; MC/ET/XVII/463
    - BACORPS (Josse), tapissier aux Gobelin, fils de feu Cornille Bacorps aussi tapissier § Mariage avec Marie-Anne de la Vande, fille de Gilles de la Vande, tapissier se trouvant à Lille en Flandre, 9 novembre 1698; MC/ET/XVII/463
      contrat de mariage; Bacorps, Josse
    - MOULIN du Gros Caillou en forme de tour. § Bail du MOULIN, avec un état des ustensiles., 14 novembre 1698; MC/ET/XVII/463
    - SAINT-MÉDARD (église) § Fondation d'une messe à l'église SAINT-MÉDARD, 30 novembre 1698; MC/ET/XVII/463
      Saint-Médard, église
    - MOULIN à papier; à Etampes, couvent de la Trinité § Réquisitoire de Claude de MASSAC, supérieur du couvent d'Etampes, au Père général, pour la réfection du MOULIN, 5 décembre 1698; MC/ET/XVII/463
    - MATHÉMATIQUES (Ingénieur en Instruments de) DARENTIER (Jacques) § Désistement par Jacques DARENTIER, 8 décembre 1698; MC/ET/XVII/463
      Mathématiques, Ingénieur en Instruments de; Darentier, Jacques
    - DARENTIER (Jacques) Ingénieur en instruments de mathématiques § Désistement par. .., 8 décembre 1698; MC/ET/XVII/463
      Darentier, Jacques
    - INGÉNIEUR en instruments de mathématiques DARENTIER (Jacques) § Désistement par. .., 8 décembre 1698; MC/ET/XVII/463
  - Minutes. 1699, janvier - 1699, février, janvier 1699 - février 1699; MC/ET/XVII/464
    - Titre nouvel de Urbain Reffier, joueur d'instruments, un des 24 joueurs d'instruments de la chambre du roi., 17 février 1699; MC/ET/XVII/464
      titre nouvel; musicien; officier de la Chambre du roi (Ancien Régime)
    - NAUTIER (Jacques) maître menuisier à Paris § Devis d'ouvrages de menuiserie, sculpture et charpenterie pour l'église Saint-Médard, par. .., 27 février 1699; MC/ET/XVII/464
      devis; Nautier, Jacques
    - VAUTIER (Jacques) maître menuisier § marché de menuiserie sculpture et charpente pour le choeur de l'église Saint-Médard par. .., 27 février 1699; MC/ET/XVII/464
      marché; Vautier, Jacques
    - CHARPENTE (marché de) § Marché pour le choeur de l'église Saint-Medard, 27 février 1699; MC/ET/XVII/464
      marché; charpentier
    - SCULPTURE (Marché de) § Marché pour le Choeur de l'église Saint-Medard, 27 février 1699; MC/ET/XVII/464
      marché; sculpteur
    - MENUISERIE Marché de § Devis d'ouvrages de menuiserie, sculpture et charpenterie pour le choeur et les stalles de l'église Saint-Médard, par Jacques NAUTIER, maître menuisier., 27 février 1699; MC/ET/XVII/464
      devis; marché; Nautier, Jacques; menuisier
    - MENUISIER (Me) à Paris NAUTIER Jacques § Devis d'ouvrages de Menuiserie, sculpture, charpenterie par. .., 27 février 1699; MC/ET/XVII/464
    - SAINT-MÉDARD église § Devis des ouvrages de menuiserie, sculpture et charpenterie qu'il faut fait dans le choeur et les stalles de l'. .., par Jacques NAUTIER, maître menuisier., 27 février 1699; MC/ET/XVII/464
      devis; Saint-Médard (église); Nautier, Jacques
  - Minutes. 1699, mars - 1699, mai, mars 1699 - mai 1699; MC/ET/XVII/465
  - Minutes. 1699, juin - 1699, août, juin 1699 - août 1699; MC/ET/XVII/466
  - Minutes. 1699, septembre - 1699, octobre, septembre 1699 - octobre 1699; MC/ET/XVII/467
  - Minutes. 1699, novembre - 1699, décembre, novembre 1699 - décembre 1699; MC/ET/XVII/468
  - Minutes. 1700, janvier - 1700, février, janvier 1700 - février 1700; MC/ET/XVII/469
    - BOUTONNIER (marchand) § Inventaire d'un marchand BOUTONNIER, 13 janvier 1700; MC/ET/XVII/469
    - Jans (Jean) tapissier hautelicier ordinaire du Roi § Manufacture royale des Gobelins; Réquisition des ouvriers tapissiers hauteliciers travaillant dans l'atelier de .., 16 janvier 1700; MC/ET/XVII/469
      Jans, Jean
    - relieur doreur de livres (apprentissage) § Contrat pour 4 ans, entre Claude Begué, garçon des pages de la duchesse de Bourgogne, et Laurent Le conte, maître relieur doreur de livres au profit de Melchior Begué, âgé de 15 ans, fils de Claude, Logé, nourri, blanchi de gros linge. Moyennant 120 l., 20 janvier 1700; MC/ET/XVII/469
    - Leconte (Laurent) maître relieur doreur de livres rue Saint Jean de Beauvais § apprentissage, 20 janvier 1700; MC/ET/XVII/469
      contrat d'apprentissage; Leconte, Laurent
    - Lelibon (Pierre) ébéniste sur le Pont Notre-Dame § rachat royal, 21 janvier 1700; MC/ET/XVII/469
      Lelibon, Pierre
    - LOLIBON (Pierre) ébéniste Pont Notre Dame paroisse Saint-Gervais § Rachat au roi par .. de 150 l de rente moyennant 2700 l., 21 janvier 1700; MC/ET/XVII/469
      Lolibon, Pierre
    - Pougeois (Edouard) maître brodeur à Grenoble § Quittance et délivrance de legs, 22 janvier 1700; MC/ET/XVII/469
      quittance; Pougeois, Edouard
    - Bertin (Claude), marchand orfèvre joaillier, rue de la Fromagerie § Mariage de .., 24 janvier 1700; MC/ET/XVII/469
      contrat de mariage; Bertin, Claude
    - Bertin (Nicolas), marchand orfèvre joaillier, grand garde en charge de sa comté, rue de la Fromagerie § Mariage du fils de .., 24 janvier 1700; MC/ET/XVII/469
      contrat de mariage; Bertin, Nicolas
    - Lilibon (Pierre) maître menuisier en ébène sur le Pont Notre Dame § Rachat, 30 janvier 1700; MC/ET/XVII/469
      Lilibon, Pierre
    - Lejeune (Jean) maître menuisier rue d'Orléans § testament de .., 1er février 1700; MC/ET/XVII/469
      testament; Lejeune, Jean
    - Dupont (Louis) tapissier ordinaire du Roi rue Saint Joseph § quittance et mainlevée, 1er février 1700; MC/ET/XVII/469
      quittance; Dupont, Louis
    - Robert (Jacques) marchand verrier faïencier place Maubert § obligation, 3 février 1700; MC/ET/XVII/469
      obligation; Robert, Jacques
    - Dubourg (Adrien Quentin) Maître serrurier ruelle Saint Laurent § obligation, 15 février 1700; MC/ET/XVII/469
      obligation; Dubourg, Adrien Quentin
    - Carré (Louis) maître fondeur rue de la Pelleterie § Constitution, 19 février 1700; MC/ET/XVII/469
      constitution de rente; Carré, Louis
    - Quittance et rachat par les héritiers de Pierre Lochon, graveur en taille douce, demeurant rue Saint-Jacques-la-Boucherie, suivies d'une quittance au 23 février 1700., 22 février 1700; MC/ET/XVII/469
      Histoire de l'art, 1700-1750, études XIII à XXXIX (env. 7.500 actes), par Mireille Rambaud, 1966-1975 (fichier papier entièrement dématérialisé; voir contexte dans le Plan d’orientation général - Notaires de Paris, guides thématiques du Minutier).
      Date de création de la notice: 2007
      quittance; acte de vente; Saint-Jacques-la-Boucherie (rue); Lochon, Pierre; graveur
    - Pommeret (Nicolas) menuisier en ébène rue des Amandiers § Mariage de .., 25 février 1700; MC/ET/XVII/469
      contrat de mariage; Pommeret, Nicolas
  - Minutes. 1700, mars, mars 1700; MC/ET/XVII/470
    - Constitution de 310 livres de rente de la ville de Paris au profit de Nicolas Coustou, sculpteur ordinaire du roi, demeurant en l'hôtel royal des Gobelins., 1er mars 1700; MC/ET/XVII/470
      constitution de rente; Gobelins (hôtel des); Coustou, Nicolas (1658-1733); sculpteur